臺灣臺北地方法院交通事件裁定　　　　 96年度交聲字第308號
異議人即
受處分人　　甲○○
上列受處分人因違反道路交通管理處罰條例案件，對於台北市交
通事件裁決所中華民國96年3月12日所為之處分（原處分案號：
北市裁二字第裁22－C00000000號），聲明異議，本院裁定如下
：
    主  文
異議駁回。
    理  由
一、汽車駕駛人駕駛汽車，應遵守道路交通標誌、標線、號誌之
    指示，道路交通安全規則第90條前段定有明文，而道路交通
    標誌標線號誌設置規則第206條第5款第1目規定「圓形紅燈
    」之行車管制號誌係表示禁止車輛通行，如汽車駕駛人行經
    有燈光管制之交叉路口闖紅燈，處新臺幣（下同）一千八百
    元以上五千四百元以下罰鍰併記違規點數三點，道路交通管
    理處罰條例第53條及違反道路交通管理事件統一裁罰標準表
    亦有處罰規定。而同條例第3條第8款所稱之汽車，依該條例
    第3條第8款規定包括機器腳踏車。
二、本件受處分人即異議人甲○○駕駛車號LN3-980號重型機車
    ，於民國96年2月8日凌晨1時35分許，沿台北縣永和市○○
    路行駛，途經該路段與成功路口有行車管制號誌交岔路口之
    際，明知其面對遵行方向之號誌係禁止車輛通行之「圓形紅
    燈」行車管制號誌，竟不遵守該燈光管制闖紅燈，為台北縣
    政府警察局永和分局交通隊員警當場發現攔檢舉發，經警告
    知應到案日期，其申訴後經原處分機關請舉發單位調查結果
    ，仍認受處分人確有前揭違規行為，原處分機關乃依前開規
    定從輕裁處受處分人罰鍰1800元併記違規點數三點。
三、受處分人對於上揭時地駕駛上開車號機車行經前述路段之事
    實固不否認，惟矢口否認有違反道路交通管理處罰條例之闖
    紅燈行為，辯稱：當時係因秀朗路上突有行人衝出，伊隨即
    煞車減速閃避，且回頭看該行人當時僅黃燈，未及注意竟已
    到達該路交叉口中央，為求安全遂通過紅燈，並非故意闖紅
    燈云云。經查：受處分人所有前開車號機車有於前述時地闖
    紅燈行駛之違規事實，舉發通知單、台北縣政府警察局永和
    分局96年2月15日北縣警永裁字第0960006027號函在卷可稽
    。且交通警察掣單舉發違反道路交通管理處罰條例所列之違
    規事實，本質上為行政處分，係公務員基於職務上之權力，
    依法就特定之具體事件所為之具公法上效果之單方面行政行
    為，基於公務員為公法上行為具有公信力之原則，該行政行
    為當可被推定為真正，其據以依法處分之事實認定亦為正確
    無誤。受處分人既不否認紅燈時闖越路口，且又經員警當場
    舉發自不以拍照為必要。而交通違規事件本質上為行政處分
    ，原應由行政法院處理相關爭議，然因立法者便宜行事而由
    普通法院準用刑事訴訟法規定處理，但行政罰對過失犯亦須
    處罰之原理亦不能置之不顧。今受處分人於凌晨時分人煙較
    少之際竟能因閃避行人闖越紅燈而不自知，已與常情不合，
    尚難盡信。何況縱其所辯為真，亦不能因此解免其闖越紅燈
    之責。從而本件異議人既未能提出充足證據以資證明其確無
    違規行為，僅空言稱並未有任何違規行為，尚難認其辯解足
    採。本件事證明確，受處分人所有前開車號機車之違規行為
    堪以認定。
四、綜上所述，本件受處分人駕駛前開車號機車確有在前揭時地
    闖越紅燈之違規行為，從而原處分機關乃依前揭道路交通管
    理處罰條例第53條及違反道路交通管理事件統一裁罰標準表
    規定，裁處受處分人罰鍰1800元併記違規點數三點，自無違
    誤，受處分人之異議為無理由，應予駁回。
據上論斷，應依道路交通案件處理辦法第19條，裁定如主文。
中　　華　　民　　國　　96　　年　　3 　　月　　28　　日
　　　　　　　　　　　　　　　交通法庭法　官　吳定亞
以上正本證明與原本無異
如不服本裁定應於送達後5日內向本院提出抗告狀
      　　　　　　　　　　　　　書記官　高菁菁
中　　華　　民　　國　　96　　年　　3 　　月　　28　　日
